---
# Nome do arquivo PDF gerado na pasta resultado
output-file: "Entrega 2"
---

```{r setup}
source("rdocs/entrega_1.R")
source("rdocs/entrega_2.R")


```

```{r}
## Baixando o tinytex
library(tinytex)
library(dplyr)
library(readxl)
library(lubridate)
library(ggplot2)
library(knitr)
library(kableExtra)

```

# Introdução

Este relatório apresenta as análises realizadas sobre o cliente João Sábio proprietário da Old Town Road.Ltda , com o objetivo de identificar padrões , propor melhorias e fornecer insights baseados em dados. As análises foram divididas em quatro etapas , cada uma abordando um aspecto específico dos dados fornecidos.

# Análises

## Receita média total das lojas (1880-1889)

Nesta análise, busca-se compreender a **evolução da receita média total das lojas** entre os anos de 1880 e 1889. Os valores estão expressos em reais , considerando a cotação de **1 dólar = R\$5,31**.

Foram utilizadas as seguintes variáveis:

**Faturamento médio das lojas**: variável quantitativa contínua, obtida pela soma do faturamento total anual de cada loja (quantidade vendida × preço unitário em reais), dividida pelo número de lojas ativas em cada ano. Essa medida permite avaliar o desempenho médio das lojas ao longo do período analisado.

**Ano**: variável qualitativa ordinal, que indica o período de referência das observações.

Abaixo é apresentada um gráfico e uma tabela com medidas estatísticas das receitas no período analisado:

```{r}
#| label: faturamento_ano
#| fig-cap: "Gráfico de faturamento médio das lojas por ano"

ANÁLISE_1
```

::: {#tbl-faturamento_ano layout-align="center" tbl-pos="H"}
```{=latex}
\begin{table}[!h]
\centering
\centering
\begin{tabular}[t]{cr}
\toprule
Ano & Faturamento Médio (R\$)\\
\midrule
1880 & 105399.0\\
1881 & 112110.0\\
1882 & 112452.4\\
1883 & 116856.9\\
1884 & 119989.8\\
\addlinespace
1885 & 129969.0\\
1886 & 130989.2\\
1887 & 135444.8\\
1888 & 133757.6\\
1889 & 155009.1\\
\bottomrule
\end{tabular}
\end{table}
```
:::

Como mostrado na **Figura 1** e na [@tbl-faturamento_ano], as receitas médias variaram entre **R\$105.399,00 e R\$155.009,10**, com uma tendência de crescimento ao longo da década. Observa-se um **crescimento contínuo da receita média das lojas** ao longo dos anos, com pequenas oscilações em 1887-1888 mas tendência de crescimento geral positiva.

### Interpretação dos resultados da Receita média total das lojas (1880-1889)

A análise descritiva evidencia um *aumento* na receita média total das lojas entre 1880 e 1889. Esse crescimento constante indica **expansão do setor** e aumento da lucratividade das lojas ao longo das décadas.

## Variação Peso por Altura

Nesta análise, busca-se compreender a relação entre o peso (em quilogramas) e a altura (em centímetros) dos clientes. O objetivo é verificar se há uma associação estatisticamente significativa entre essas variáveis — isto é, se indivíduos com maior peso tendem a apresentar maior altura, ou se não existe uma relação consistente entre elas.

Foram utilizadas as seguintes variáveis:

**Peso (kg)**: variável quantitativa contínua, obtida a partir da conversão dos valores originalmente em libras para quilogramas, utilizando a equivalência 1 libra = 0,453592 kg.

**Altura (cm)**: variável quantitativa contínua, obtida pela conversão de decímetros para centímetros, considerando 1 dm = 10 cm.

Abaixo é apresentada um **gráfico de dispersão** e uma **tabela com os determinados testes de hipóteses utilizados** das variáveis Altura(cm) e Peso(KG) :

```{r}
#| label: fig-AlturaxPeso
#| fig-cap: "Gráfico de relação entre Peso e Altura dos clientes"

ANALISE_2
```

::: {#tbl-PesoxAltura layout-align="center" tbl-pos="H"}
```{=latex}
\begin{table}[!h]
\centering
\begin{tabular}{lccrrl}
\toprule
Teste & Variável & Estatística & p-valor & Decisão & Interpretação\\
\midrule
Shapiro-Wilk & Peso (Kg) & 0,9981 & 0,023143 & Rejeita H0 & Não segue normalidade\\
Shapiro-Wilk & Altura (cm) & 0,9954 & 0,000008 & Rejeita H0 & Não segue normalidade\\
Spearman & Peso × Altura & 0,6865 & 0,000000 & Rejeita H0 & Correlação significativa\\
\bottomrule
\end{tabular}
\end{table}
```
:::

Como mostrado na $\ref{fig-AlturaxPeso}$ e na [@tbl-PesoxAltura], observa-se uma relação positiva entre as variáveis Altura (cm) e Peso (Kg) dos clientes. O gráfico de dispersão indica que, de forma geral, à medida que o peso aumenta, a altura também tende a aumentar, evidenciando uma tendência linear crescente. A Tabela 2 reforça essa observação com os resultados dos testes de hipótese.Os testes de Shapiro-Wilk aplicados às variáveis individuais indicam que tanto Peso (p = 0,023143) quanto Altura (p \< 0,00001) não seguem uma distribuição normal, pois ambos rejeitam a hipótese **nula** de normalidade.Diante disso, foi utilizado o teste de correlação de Spearman, que é apropriado para dados não paramétricos. O teste revelou uma correlação positiva significativa entre Peso e Altura (ρ = 0,6865, p \< 0,000001), indicando que existe uma associação estatisticamente relevante entre essas duas variáveis.








### Interpretação dos resultados da variação Peso por Altura

A análise estatística e visual evidencia uma correlação positiva significativa entre Peso e Altura dos clientes, ainda que ambas as variáveis não apresentem distribuição normal. Isso indica que indivíduos com maior peso tendem, em média, a apresentar maior estatura.
