---
# Nome do arquivo PDF gerado na pasta resultado
output-file: "Entrega 3"
---

```{r setup}
#| include: false
source("rdocs/entrega_3.R")
```

```{r}
## Baixando o tinytex
library(tinytex)
```

##  Distribuição das Idades dos Clientes por Loja — Âmbar Seco (26/10)

Nesta análise, busca-se compreender a distribuição das idades dos clientes nas quatro lojas da cidade de Âmbar Seco: Ferraria Seca, Saloon, Banco Careca e Vendinha Rápida.
O objetivo é identificar padrões etários entre os consumidores, avaliando se há diferenças significativas no perfil de idade dos clientes que frequentam cada estabelecimento.

Foram utilizadas as seguintes variáveis:

**Idade**: variável quantitativa contínua, representando a idade dos clientes (em anos).

**Loja**: variável qualitativa nominal, correspondente ao nome da loja na qual a venda foi registrada.

Abaixo, é apresentado o gráfico boxplot que demonstra a dispersão das idades em cada loja:


```{r}
#| label: fig-IDADE_LOJA
#| fig-cap: "Distribuição das Idades dos Clientes por Loja - Âmbar Seco  "
GRAFICO_3


```

A Figura $\ref{fig-IDADE_LOJA}$ apresenta o comportamento da idade dos clientes em cada loja da cidade de Âmbar Seco.
De modo geral, observa-se que:

A **Ferraria Seca** e o **Saloon** apresentam uma maior dispersão de idades, com clientes variando amplamente entre jovens e idosos, evidenciada pela maior amplitude interquartil e presença de outliers (valores aberrantes).

A loja **Banco Careca** mostra um perfil mais concentrado, com mediana próxima dos 35 anos, indicando um público predominantemente adulto jovem.

Já a **Vendinha Rápida** possui a maior mediana de idade entre as lojas analisadas (cerca de 40 anos), sugerindo que atrai um público ligeiramente mais velho, possivelmente em razão do tipo de produto ou da localização.

Os pontos brancos dentro das caixas representam a **média etária dos clientes em cada loja**. Nota-se que, nas quatro lojas, a média e a mediana estão próximas, o que indica distribuições aproximadamente simétricas de idade. No entanto, a presença de outliers (valores acima de 70 ou 80 anos) demonstra que algumas lojas, como a **Ferraria Seca** e o **Saloon**, atendem também a clientes significativamente mais velhos.

A análise das idades por loja revela diferenças sutis, mas relevantes no perfil dos consumidores da cidade de Âmbar Seco.
Enquanto lojas como o **Banco Careca** concentram-se em um público mais jovem, **Vendinha Rápida** demonstra apelo junto a clientes mais experientes.
Esses resultados podem ser úteis para orientar estratégias de marketing, definição de venda produtos e até mesmo ajustes na comunicação com o público-alvo de cada loja, contribuindo para um **melhor posicionamento** no mercado local.
