---
# Nome do arquivo PDF gerado na pasta resultado
output-file: "Entrega 1"
---

```{r setup}
source("rdocs/entrega_1.R")
```

```{r}
## Baixando o tinytex
library(tinytex)
```

# Introdução
  Este relatório apresenta as análises realizadas sobre o cliente João Sábio proprietário da Old Town Road.Ltda , com o objetivo de identificar padrões , propor melhorias e fornecer insights baseados em dados. As análises foram divididas em quatro etapas , cada uma abordando um aspecto específico dos dados fornecidos.
  
# Análises

##  Receita média total das lojas (1880-1889)

  Nesta análise , buscamos compreender como evoluiu a **receita média total das lojas** entre os anos de **1880 e 1889**. Os valores estão expressos em **reais(R$)**, considerando a cotação de **1 Dólar = R$5,31**. Abaixo é representada uma **Tabela descritiva** com medidas estatísticas das receitas no período analisado:

::: {#tbl-faturamento_ano layout-align="center" tbl-pos="H"}
```{=latex}
\begin{table}[!h]
\centering
\caption{Faturamento médio por ano}
\centering
\begin{tabular}[t]{cr}
\toprule
Ano & Faturamento Médio (R\$)\\
\midrule
1880 & 105399.0\\
1881 & 112110.0\\
1882 & 112452.4\\
1883 & 116856.9\\
1884 & 119989.8\\
\addlinespace
1885 & 129969.0\\
1886 & 130989.2\\
1887 & 135444.8\\
1888 & 133757.6\\
1889 & 155009.1\\
\bottomrule
\end{tabular}
\end{table}

```


:::

  Como mostrado na  @tbl-faturamento_ano , as receitas médias variaram entre **R$105.399,00 e R$155.009,10**, com uma tendência de crescimento ao longo da década.
  
```{r}
#| label: fig-faturamento_ano
#| tbl-cap: "Faturamento médio por ano"

ANÁLISE_1
```



  Como mostrado na @fig-faturamento_ano , observa-se um **crescimento contínuo da receita média das lojas** ao longo dos anos, com pequenas oscilações em 1887-1888 mas tendência de crescimento geral positiva.
  
### Interpretação dos resultados da Receita média total das lojas (1880-1889)
  A análise descritiva evidencia um *aumento* na receita média total das lojas entre 1880 e 1889. Esse crescimento constante indica **expansão do setor** e aumento da lucratividade das lojas ao longo das décadas.













